---
title: "Package usage"
author: "Niamiti Bethel TOUMAN"
date: "7 March 2024"
categories: [package]
---

## Package olympicsWeather

Le package olympicsWeater est une librairie développée dans le cadre d'un cours d'informatique de master 1 dans l'optique de faire des prévisions météorologiques pour les différents sites des jeux olympiques pour l'Edition 2024 de Paris.

La librairie contient une fonction générique get_forecast qui permet de donner les différentes prévisions métérologiques pour 7 jours avec comme arguemnt fourni, la donnée de géolocalisation qui peut être une addresse complète en format caractère ou des données de latitude et longitude.

Cette fonction permet de requêter une API en extrayant les dates, les températures en degré celsius, les températures ressenties, les probabilités de précipitation et les précipitations en mm.

L'installation du package se fait à l'aide de la fonction install_github de la librairie "remotes". La syntaxe à suivre est la suivante:

```{r eval=FALSE, message=FALSE, warning=FALSE, include=TRUE}
install.packages("remotes")  
remotes::install_github("ifelse-13/olympicsWeather")
library(olympicsWeather) 
# la ligne de code ci-dessous permet d'obtenir la doucmentation de la fonction get_forecast 
?get_forecast
```

## Les prévisions météorologiques

La fonction get_forecast du package "olympicsWeather" sera utilisée pour les prévisions météorologiques pour les différentes sections ci-dessus.

### Le stade de France

```{r warning=FALSE,message=FALSE}
france<-olympicsWeather::get_forecast("Stade de france")|> as.data.frame() 
france |> head(2)
```

### Tahiti

```{r warning=FALSE,message=FALSE}
tahiti<-olympicsWeather::get_forecast("Tahiti") |>as.data.frame() 
tahiti |> head(2)

```

### Coordonnées GPS 43.276703, 5.334791

```{r warning=FALSE,message=FALSE}
coord<-olympicsWeather::get_forecast(c(43.276703,5.334791))|>as.data.frame()
coord |>head(2)
```
